臺灣臺南地方法院刑事判決
111年度交簡上字第69號
上  訴  人
即  被  告  朱松智


上列上訴人即被告因過失傷害案件，不服本院民國111年1月26日
111年度交簡字第91號第一審簡易判決（聲請簡易判決處刑書案
號：110年度調偵字第2515號），提起上訴，嗣因被告就被訴事
實為有罪之陳述，本院管轄之第二審合議庭聽取當事人意見後，
改依簡式審判程序進行，判決如下：
    主      文
上訴駁回。
    事實及理由
一、本案經本院審理結果，認第一審簡易判決之認事、用法及量
    刑均無違法或不當，應予維持，除證據部分補充「被告朱松
    智於本院第二審準備程序、審理程序中之自白」外，其餘均
    引用第一審簡易判決書記載之犯罪事實、證據及理由（如附
    件）。
二、被告上訴意旨略以：被告有積極與告訴人洽談和解事宜，惟
    告訴人請求金額過高，無力負擔，原審判決判處被告有期徒
    刑4月顯然過重，請求從輕量刑等語。
三、本院之判斷：
　㈠按量刑輕重，係屬事實審法院得依職權自由裁量之事項，苟
    已斟酌刑法第57條各款所列情狀而未逾越法定刑度，不得遽
    指為違法。又在同一犯罪事實與情節，如別無其他加重或減
    輕之原因，下級審量定之刑，亦無過重或失輕之不當情形，
     則上級審法院對下級審法院之職權行使，原則上應予尊重
    。 
　㈡經查：原審以被告係犯刑法第284條前段之過失傷害罪，事證
    明確，並考量被告駕駛車輛操作失控，為肇事原因，及本案
    係於犯罪未被發覺前，即主動向前往事故現場處理之員警承
    認為肇事人，符合自首之規定，依刑法第62條前段規定減輕
    其刑；復量定被告本案刑期，係以被告之責任為基礎，具體
    審酌「被告之品性、生活狀況（勉持，並患有心臟病）、智
    識程度（高職畢業）、本件過失責任、過失情節、告訴人因
    本件車禍所受傷害程度非輕，被告雖就上開車禍造成其他車
    輛、住宅損壞部分已經賠償，但卻尚未與告訴人和解之犯後
    態度」，在法定刑內對被告量處有期徒刑4月，及諭知易科
    罰金之折算標準，顯見原審係本於被告之責任為基礎，已具
    體斟酌刑法第57條所列情形而為量定，並未偏執一端，而有
    失輕重之情事，亦未逾越法律所規定之範圍，依前開說明，
    原審認事用法並無不當，量刑亦屬妥適，應予維持。從而，
    被告上訴為無理由，應予駁回。
據上論斷，應依刑事訴訟法第455條之1第1項、第3項、第273條
之1第1項、第373條、第368條、第364條，判決如主文。
本案經檢察官蘇榮照聲請以簡易判決處刑，檢察官林容萱到庭執
行職務。
中華民國111年6月22日
　　　　　　　刑事第四庭  審判長  法　官  陳本良
                                  法  官  張菁
                                  法  官  王鍾湄
以上正本係照原本作成。 
不得上訴。
                                  書記官  蘇冠杰
中　　華　　民　　國　　111 　年　　6 　　月　　22　　日